臺灣高等法院臺中分院刑事判決　　　　94年度上重訴字第17號
上　訴　人
即　被　告　乙○○
選任辯護人　楊玉珍律師
上　訴　人
即　被　告　戊○○
選任辯護人　熊賢祺律師
上列上訴人，因被告違反毒品危害防制條例等案件，不服臺灣南
投地方法院93年度重訴字第9號，中華民國94年3月17日第一審判
決（起訴案號：臺灣南投地方法院檢察署92年度偵字第4537號，
93年偵字第1649號、第1817號、第1885號，並經同署移送併辦：
93年偵字第2099號））提起上訴，本院判決如下：
    主  文
原判決關於乙○○部分撤銷。
乙○○共同連續販賣第一級毒品，處有期徒刑拾壹年。
第一級毒品海洛因拾貳包（其中拾包，合計淨重陸佰陸拾點零肆
公克。其餘貳包，合計淨重零點參貳公克）均沒收銷燬之。摩托
羅拉廠牌手機壹支（含0000000000號門號ＳＩＭ卡壹張）、諾基
亞廠牌手機壹支（含0000000000號門號ＳＩＭ卡壹張）、諾基亞
廠牌手機壹支（不含0000000000號門號ＳＩＭ卡壹張）、毒品反
應測試包貳包、共同販賣毒品所得新台幣肆佰陸拾伍萬元，均沒
收之。販賣毒品所得部分，如全部或一部不能沒收時，應以其財
產抵償之。
其他上訴駁回。
    事  實
一、乙○○與戊○○原係朋友關係，均曾在丙○○（綽號，趙董
    ，未據檢察官起訴）處工作，其等明知海洛因業經公告列為
    毒品危害防制條例第2條第2項第1 款第一級毒品，不得持有
    、施用、運輸及販賣，且係行政院依據懲治走私條例第2 條
    第4 項授權公告之甲項管制進出口物品，不得持有、運輸、
    販賣及私運進口。詎乙○○與丙○○、甲○○、盧明宗、劉
    醇襄（甲○○、盧明宗、劉醇襄3 人所犯販賣毒品罪，業據
    法院判處有期徒刑十二年、八年、八年確定），竟共同基於
    意圖營利販賣第一級毒品海洛因之概括犯意聯絡，戊○○與
    丙○○共同基於運輸走私第一級毒品海洛因，進入臺灣地區
    之犯意聯絡（戊○○、丙○○共同運輸毒品，另如下述）。
    乙○○等間分工模式大致為：甲○○、劉醇襄、盧明宗三人
    ，約定以行動電話門號0000000000號（由丙○○提供予甲○○使用）、0000000000號、0000000000號（均由劉醇襄使用
    ）、0000000000號（盧明宗使用）作為相互聯絡之工具，由
    甲○○指示劉醇襄、盧明宗對外覓妥有意購買海洛因之買主
    ，並接受訂貨，亦有由丙○○自行接洽買主者，俟交易對象
    、毒品數量及價格確定後，再由丙○○指示乙○○取出海洛
    因，並持至甲○○住處或指定地點（亦有由丙○○親自取出
    並送貨），交由甲○○轉交劉醇襄、盧明宗，攜往約定交易
    地點交付買主並收取價金（偶有由甲○○偕同劉醇襄、盧明
    宗共同前往交易地點，或由劉醇襄、盧明宗獨自前往者），
    有時丙○○亦主動以電話指示劉醇襄前往甲○○處取貨，再
    至約定地點交付毒品海洛因予買主。俟交易完成後，甲○○
    再將所收取價金交予丙○○，由丙○○提撥部分價款作為甲○○等人報酬，並由甲○○從中分配予劉醇襄、盧明宗。茲
    就其等五人連續販賣毒品之時地、對象及價格析述如下：
  (1)92年6月初某日，推由甲○○、劉醇襄、盧明宗3人，共同前
    往臺中市○○○路某處，販賣毒品海洛因約70公克予綽號大
    頭（真實姓名年籍不詳）之成年男子，得款新臺幣（下同）
    25萬元。交易完成後，丙○○未給予報酬。
  (2)92年6月初某日，推由盧明宗1人，前往南投縣草屯鎮○○路
    與芬草路附近，販賣毒品海洛因（數量不詳）予周方亮（綽
    號周董），乙○○在附近確認察看，得款90萬元。交易完成
    後，丙○○交付6 萬元酬金給甲○○，甲○○再分配給劉醇
    襄、盧明宗各2萬元、1萬5千元，其餘由甲○○取得。
  (3)92年6月初某日，推由劉醇襄、盧明宗2人，前往簡龍泉（另
    案審理）臺中市○○路3號12樓租住處，各以110萬元價格，
    分別販賣毒品海洛因（詳細數量不詳）予簡龍泉及周方亮，
    得款220萬元。交易完成後，丙○○交付20 萬元酬金給甲○○，甲○○再分配給劉醇襄、盧明宗各5至6六萬元，其餘，
    由甲○○取得。
  (4)於上揭(3)交易時間經過約1 星期左右，在臺中市○○路與精
    誠路附近，簡龍泉先將價款130萬元（簡龍泉出資30 萬元、
    簡龍泉友人阿彥出資100萬元）交付劉醇襄、盧明宗2人，同
    日晚間某時，推由劉醇襄1 人，前往南投縣草屯鎮汾洋游泳
    池附近，交付毒品予簡龍泉，乙○○在附近確認察看，得款
    130萬元。交易完成後，丙○○交付15 萬元酬金給甲○○，
    甲○○則未分配酬金給劉醇襄、盧明宗。
  (5)再於同年7月9日某時，先由丙○○將第一級毒品海洛因8 塊
    及門號0000000000號、廠牌不詳之行動電話親自送至甲○○
    住處，嗣於同日18時30分許，推由盧明宗攜帶該毒品海洛因
    前往南投縣草屯鎮○○路好又多ＫＴＶ前，欲以約定220 萬
    元價格，著手販賣海洛因予綽號「阿雄」（真實姓名、年籍
    不詳）之際，當場為南投縣政府警察局中興分局員警查獲而
    未遂（綽號阿雄之人，則趁機逃逸），並自盧明宗身上扣得
    欲供販賣之第一級毒品海洛因10包（原經警查扣海洛因8 塊
    ，因有部分破碎，改分成10包，合計淨重660‧04 公克、包
    裝重37‧70公克、純度60‧84％、純質淨重401‧57 公克）
    、供犯罪所用之毒品反應測試包1包，及摩托羅拉廠牌手機1
    支（內含0000000000門號ＳＩＭ卡1張）。嗣盧明宗於第1次
    警訊時供出被查扣毒品來源係綽號「阿安」之劉醇襄所交付
    ，且供明劉醇襄常去其姐夫，在南投縣草屯鎮○○路星期六
    夜市對面之小吃檳榔店交易毒品。警方根據上開線索，於92
    年7月9日20時許，與南投地方法院檢察署檢察官，至南投縣
    草屯鎮○○里○○路699 號搜索，當場查獲甲○○，並扣得
    第一級毒品海洛因2包（合計淨重0‧32公克、包裝重0‧ 85
    公克）及甲○○所有供犯罪所用之毒品反應測試包1 包（其
    餘，尚扣得非供販賣毒品所用之夾鍊保鮮袋包裝空袋2 大包
    ，內含數量不詳之包裝空袋及電子磅秤1 個）。之後，並經
    警持臺灣南投地方法院檢察署檢察官核發拘票，於同日晚上
    10時30分，在南投縣草屯鎮○○路○段108號拘獲劉醇襄，扣
    得劉醇襄所有供犯罪所用之諾基亞廠牌手機2 支（內含0000
    000000號、0000000000號門號ＳＩＭ卡各1 張，後者門號申
    請人係廖宏祥）。甲○○、劉醇襄、盧明宗遭逮捕後，經警
    勸諭後主動供出丙○○、乙○○共同販賣第一級毒品海洛因
    之犯行，嗣於92年12月2日21 時許，在桃園縣中正國際機場
    拘捕甫入境之乙○○，查知上情。
二、戊○○明知海洛因業經公告列為毒品危害防制條例第2 條第
    2項第1款之第一級毒品，不得持有、施用、運輸及販賣，且
    係行政院依據懲治走私條例第2條第4項授權公告之甲項管制
    進出口物品，不得持有、運輸、販賣及私運進口。詎戊○○
    竟與丙○○共同基於運輸走私第一級毒品海洛因進入臺灣地
    區之犯意聯絡，先由戊○○於93年4 月間赴大陸地區，由丙○○提供不知情之第三人「李成勇」（業已改名為李威槿）
    之駕駛執照予戊○○，以利填寫航運包裹收件人及收件處所
    ，而逃避檢警追緝。嗣戊○○返國後，即在不詳時地，偽刻
    「李成勇」印章，並基於行使偽造私文書之概括犯意，以「
    李成勇」名義與他人訂立房屋租約，行使偽造私文書而租賃
    臺中縣大里市○○○路86號217室房屋，並申設門號0000000
    000 號行動電話，便利對外聯繫包裹之運送，準備接運毒品
    。丙○○則負責聯繫緬甸地區之毒梟，由緬甸地區將第一級
    毒品海洛因夾藏於木製外包箱內，再以四尊佛像手工藝品（
    總重101公斤）為掩護，於93年5月15日18時30分，利用自緬
    甸仰光不知情之航空公司空運抵達桃園中正國際機場，並承
    前行使偽造私文書犯意，以「李成勇」名義，填載「個案委
    任書」，委由不知情乙中玉所營報關行，替戊○○（以李成
    勇名義）報關，準備報關後送交予戊○○收受。經檢警調循
    線追查，發現前開木箱內確藏有大量毒品，乃於93年5月16
    日上午8時20分，在臺中縣太平市○○街60號7樓拘捕戊○○
    ，並扣得摩托羅拉廠0000000000號、諾基亞廠牌0000000000
    號行動電話各1支（內含ＳＩＭ卡各1 張）、李成勇印章1枚
    、7─11傳真發票1 張（傳真報關資料）、房屋租賃契約書1
    份、個案委任書1 份等物。同日下午，在桃園中正國際機場
    貨品查驗處，會同財政部臺北關稅局人員，自戊○○可領取
    之手工藝品木製外箱包裝木條內扣得第一級毒品海洛海洛因
    60 塊（每塊內有2小塊，合計淨重8338點53公克，空包裝重
    412 點46公克，純度百分之81點46，純質淨重6792點57公克
    ）、供運輸、私運上開海洛因用之木雕佛像4座、木條2箱又
    1綑。
三、案經臺灣南投地方法院檢察署檢察官，會同法務部調查局臺
    中市調查站、桃園縣調查站、內政部警政署保安警察第三總
    隊第一大隊、南投縣政府警察局中興分局、豐原憲兵隊、財
    政部臺北關稅局等單位所組成之專案小組，共同偵查後移請
    該署檢察官偵查起訴，暨由該署檢察官移送原審併辦。
    理  由
一、訊據上訴人即被告（下稱被告）乙○○，固坦承於上開時地
    ，於入境時被警查獲之情事，惟矢口否認有共同販賣毒品海
    洛因犯行，並先後辯稱：丙○○原係其之老闆，但其並未與
    他，共同販賣毒品。且甲○○等人犯案時，其雖在臺灣，但
    並未攜帶毒品交付予甲○○販賣，或在旁監看他們販毒云云
    。訊據上訴人即被告（下稱被告）戊○○，固坦承伊確有以
    「李成勇」名義申設0000000000號行動電話並租屋，且準備
    接運緬甸地區寄達之工藝品（總重101 公斤），並與報關行
    人員乙中玉聯繫報關、接貨，準備將貨物置放於租屋處所等
    情事，惟矢口否認有上開私運毒品海各因入境犯行，並先後
    辯稱：伊從未有運輸毒品之行為，寄達臺灣之手工藝品是一
    位綽號「林董」的人，託伊代收的，伊不知道裏面藏有毒品
    云云。惟查：
(一)被告乙○○販賣第一級毒品海洛因部分：
  (1)被告乙○○，雖矢口否認有販賣第一級毒品海洛因之犯行，
    並以前情置辯，但本案先後到案之盧明宗、甲○○、劉醇襄
    ，先後於警訊、偵查中供稱如下：
    共犯盧明宗於92年7月9日警訊時供稱「92年7月9日18時30
      分，在草屯鎮○○路好又多ＫＴＶ前被警方查獲海洛因，
      是要賣給綽號阿雄男子新台幣220 萬元，該海洛因是綽號
      阿安之男子交給我販賣」、「綽號阿安我知道他叫劉醇襄
      」、「有一個地方劉醇襄常去的地方草屯鎮○○○路星期
      六夜市對面小吃檳榔店，是劉醇襄姐夫所開，劉醇襄常在
      那邊交易毒品」、「已經幫他販賣兩次，第1 次販賣給阿
      雄跟阿泉，第2次賣給阿雄，1次都2 百萬左右」、「確實
      是警方所持汽車駕照照片之人沒有錯，可能是劉醇襄叫他
      打的（電話），販毒都是劉醇襄向我接洽，他們不知道我
      被抓，所以一直連絡我，要交還交易毒品之新台幣220 萬
      元」等語，並於92年7月10 日偵查中供稱「知道甲○○是
      劉醇襄的姐夫」、「昨天被抓共兩次，第一次是上個月交
      給阿泉‧‧‧這個月就是昨天被抓的這一次」、「（毒品
      都是誰交給你）劉醇襄交給我的」、「我負責送貨拿錢，
      劉醇襄負責交東西給我，甲○○負責什麼部分我不知道，
      但我知道毒品是由甲○○那來的」、「（劉醇襄是你主動
      供出）是，希望能有減輕機會」等語（參見本院向地檢署
      調取已確定之本院93年上重更(一)字第37號案卷，影印附卷
      之2718號偵查卷）。
    共犯甲○○於92年7月10日，前後2次警訊時供稱：伊透過
      劉醇襄及盧明宗販賣毒品之方式是，劉醇襄及盧明宗先找
      到買主，再由伊向「趙董」詢問是否有海洛因可賣、是否
      要賣、要賣多少錢，等「趙董」將海洛因交給伊後，伊再
      交給劉醇襄及盧明宗去交貨，得手後伊將販賣所得交給「
      趙董」，再從「趙董」那裡取得佣金，並與劉醇襄及盧明
      宗朋分花用。通常伊接到有人訂海洛因，就撥打 0000000
      000 號電話，與「趙董」聯絡，再約定時間、地點將海洛
      因交給伊，售後伊再將貨款交給「趙董」，並收取佣金，
      伊透過這種模式販售海洛因共有5次等語（參見他字918號
      卷4至12 頁），並於同日偵查中供稱「連昨天是五次」、
      「（你毒品來源）綽號趙董，第1 次在烏溪橋過去霧峰的
      小路交給我」等語（參見上開調取2718號偵查卷）。
    共犯劉醇襄於92年7月10 日警訊供稱「（92年7月9日查獲
      海洛因八塊）是我交給盧明宗販賣」、「92年7月9日17點
      30分，於博愛路路邊交給盧明宗海洛因8 塊，有一個綽號
      阿雄跟我連絡要買，買主由他連絡，價格200 萬元，我有
      新台幣5、6萬元代價，盧明宗跟我差不多」、「交易兩次
      ，1次都是海洛因8塊」、「向我姐夫甲○○拿的（毒品）
      ，由我叫盧明宗代送毒品販賣」、「我販賣給龍泉及一個
      綽號周董，販賣給他們兩個各1次，金額都在100萬元左右
      」等語，又於同日偵查中供稱「（為什麼幫甲○○販毒）
      想賺錢，他主動問我要不要賺錢」、「（盧明宗誰找的）
      我找的」、「（你說共賣過幾次）兩次，賣給龍泉一次，
      大頭一次」等語（參見前開調卷之2718號影印卷）。
    共犯盧明宗、劉醇襄再於92年9月3日偵查中供稱：周方亮
      照片即係周董，共賣他1 次，其等所稱阿泉者即係簡龍泉
      ，其有在看守所看見他云云（參見同上卷）。
  (2)被告乙○○於92年12月2 日到案後之警訊、偵查中，雖否認
    共同犯行，同案被告戊○○於93年5月16 日被查獲，亦否認
    有共同販賣毒品犯行，而共犯甲○○等3人 販毒案件，原審
    於92年11月25日判決有罪，本院92年上重訴字第64號，亦於
    93年4月22日撤銷改判有罪。且查：
    共犯甲○○於92年7月16 日警訊再供稱「趙董真實姓名我
      不知道，但他知道我綽號叫茶古」、「（他拿給你的手機
      號碼為何）是0000000000」、「有使用該支行動電話，係
      趙董託人交付我使用，該支手機在我被警察逮捕前，已由
      趙董收回」等語（參見他字第918號卷13至19 頁）。嗣檢
      、警再監聽而認定被告乙○○係小弟兼交通等情，亦有該
      監聽資料在卷可稽（參見同上卷），經警於92年12月2 日
      在桃園中正機場逮捕被告乙○○亦查獲30張匯款單可憑，
      依匯款人名義有丙○○、乙○○、戊○○等（參見4537號
      偵查卷62、63頁），則檢、警再傳喚共犯甲○○、盧明宗
      、劉醇襄3人查證共犯案情，難認無據。
    共犯甲○○於92年12月3日警訊時供稱「我離第1次返回臺
      灣約1 個多月，再次前往大陸雲南省，由乙○○他們全程
      出資（機票、旅費）」、「我第一次是在今（92）年6 月
      間，開始向乙○○購買毒品海洛因，共買過4次。第1次向
      乙○○購買1塊（重量我忘記了），以新台幣25 萬元購得
      （他先拿毒品海洛因給我，等我毒品轉售出去後再將錢交
      給乙○○本人）。第2、3次買的數量不詳，以新台幣90萬
      元當面向乙○○購得2次（一樣是先交毒品後再交金錢）
      ，詳細交易金額及情形，因為時間比較久了我無法記得很
      清楚了。第4 次是兩百萬元，乙○○親自將毒品拿到我草
      屯鎮○○路住處給我，因為我交易這1 次時被警方查獲所
      以印象較深」、「我們都是以電話聯絡（電話號碼我都記
      在行動電話上沒有背起來）。都只有我們兩人交易，沒有
      其他人在場。購買毒品及交付金錢時都只有我們兩人單獨
      交易」、「乙○○回到台灣後，乙○○到我位於草屯鎮○○路住處聊天，我無意間提到毒品的事，乙○○即向我表
      示有辦法拿到海洛因賣給我，我才向他說『假如我有需要
      的話，再請他（乙○○）拿來賣我』。乙○○回答『有時
      間、有東西（海洛因）的話沒問題』」等語（參見他字第
      918號卷第187至190頁，原判決誤載頁數為17、18頁）。
    共犯甲○○於93年5月17 日南投地方法院檢察署檢察事務
      官（原審誤為檢察官）偵訊時供稱「認識（乙○○），是
      91年6、7月間認識的」、「（問：你於92年12月3 日在中
      興分局之指認及筆錄是否均屬實？）均屬實在」、「（問
      ：你供述毒品係向乙○○、丙○○等人購買之部分均屬事
      實？）均屬事實，乙○○將毒品海洛因寄放在我的居住處
      」、「（問：你是否認識口卡上照片之戊○○）認識，是
      在91年8 月間，戊○○乙○○他們找我去大陸作小吃生意
      認識的」、「（你是否有向戊○○購買毒品，時間、地點
      ）我有跟乙○○拿過毒品，戊○○我不能確定」、「乙○○他們是把毒品寄放在我住的地方，我並沒有販賣毒品」
      等語（參見4537號偵查卷186、187頁）。
    共犯劉醇襄於93年5月21 日法務部調查局南投縣調查站調
      查時供稱「該販毒集團的主要成員係以丙○○為首、綽號
      『阿松』男子、乙○○等人」、「該集團販毒的模式為由
      丙○○及綽號『阿松』男子、乙○○到泰國或緬甸尋找海
      洛因來源，尋找到海洛因貨源後，即開始洽談以木板製品
      夾藏海洛因方式回台，另同時找一些人頭，用人頭的名義
      空運回台，等到海洛因安全出關後，運送到他們指定的地
      點，再由綽號『阿松』男子或乙○○將空運夾藏海洛因的
      木製品取走，由綽號『阿松』男子、乙○○負責保管，如
      有買家欲購買海洛因，則由綽號『阿松』男子或乙○○將
      買家所需要的數量，再交由其他人負責送到與買家相約的
      地點給買家，至於丙○○等人如何集資我並不清楚」、「
      92年5 月下旬（確實日期已記不清楚），丙○○自泰國或
      緬甸進口一批海洛因回台，丙○○會依每次要交易的數量
      ，由丙○○、綽號『阿松』及乙○○，送到我姐夫甲○○
      南投縣草屯鎮○○路699 號住所，由我姐夫甲○○代為保
      管，等到他與買家聯絡完畢，再由我及盧明宗送貨，這批
      海洛因我曾替他們送3 次，買家計有綽號『周董』、綽號
      『龍泉』及綽號『大頭』3 人，交易地點為：一、『周董
      』及『龍泉』合資購買2塊海洛因，貨款為220萬元，地點
      是在台中市○○路一棟大樓12樓（詳細地址我並不清楚）
      ，二、『龍泉』獨資購買1塊海洛因，價格為110萬元，交
      易地點為南投縣草屯鎮○○路之『汾洋游泳池』外面，三
      、『大頭』獨資購買1塊海洛因，價格為110萬元，交易地
      點係台中市○○路上之一家汽車旅館（名稱已記不清楚）
      ，而另有1 次因我必須送檳榔給中盤客戶，不克前往，而
      請盧明宗代為運送至於送給誰，我則不清楚），就我記憶
      所及，丙○○出這四次海洛因給前述『龍泉』、周董及大
      頭等3個買家，是大約在5月25日左右，分2天出貨；92 年
      7月初丙○○又有進一批海洛因回台，7月9 日上午丙○○
      1個人拿了8塊海洛因（約六百多公克）寄放到我姐夫甲○○南投縣草屯鎮○○路699 號家，由我姐夫甲○○代為保
      管，並同時交付2 支行動電話」、「丙○○每次如已找到
      海洛因買家及確定價格後，即會將要出貨的數量，交給我
      姐夫，並同時交2支行動電話給我姐夫，1支由我姐夫使用
      ，負責聯絡我或盧明宗到草屯鎮○○路住所準備送海洛因
      給買家，另1 支行動電話則交給我，作為外出送海洛因時
      ，接受綽號『阿松』或乙○○指示交易地點、時間之用」
      等語，又於同日偵查中，具結後證稱「（甲○○販賣的毒
      品那來）從丙○○那來的」．「（乙○○、戊○○買毒什
      麼部分）我瞭解是他們在台等毒品，回來發放」、「阿松
      會跟，或打電話告訴我們送給誰，他負責拿錢，乙○○沒
      遇過」等語（參見1649號偵查卷60、61頁。67至70頁）。
    共犯甲○○、劉醇襄上開警訊、檢察事務官時指稱內容，
      雖與其等先前到案時所供情節，未盡相符，但無重大歧異
      ，且依上所述，共犯甲○○、盧明宗、劉醇襄3 人先到案
      ，嗣乙○○、戊○○何時到案，無人知曉，則檢警於乙○○、戊○○2人到案時，再向共犯甲○○等3人查證，自屬
      合法偵辦動作。又被告乙○○於92年12月2 日到案時，亦
      供陳曾於91年8 月間與共犯甲○○前往大陸經商，匯款單
      有的是丙○○、甲○○等人所有，伊不認識盧明宗，但認
      識甲○○及劉醇襄，甲○○比較熟等情在卷（參見4537號
      偵查卷7至15 頁），足見共犯甲○○、劉醇襄確與被告認
      識，並有往來。再者，依被告之出境資料所載（參見4537
      號偵查卷64頁，本院卷77頁），被告92年5月12日出境，5
      月24日入境，6月16日出境，6月27日再入境，此出入境之
      時間，與共犯甲○○所供稱上開犯罪日期，尚無重大出入
      ，證人甲○○於原審亦證稱「（是否知道五次販賣毒品的
      時間大約在何時）被抓之前2、3個月」、「（是否能詳細
      說明時間）大概92年的六月上下」等語（參見原審卷一第
      274 頁），則被告及選任辯護人徒以共犯等人所供販毒日
      期稍有不一致云云，遽指該等證詞不足採為被告不利認定
      ，礙難採取。又證人於警訊時之陳稱，原係傳聞證據，並
      無應具結之規定，則被告選任辯護人陳稱甲○○、劉醇襄
      於調查站、警局、檢察事務官訊問時並未具結，應無證據
      能力乙節，礙難採取。至劉醇襄、盧明宗2 人於警訊偵查
      中指稱戊○○有共同販毒情事，雖據原審判決無罪確定，
      但被告戊○○亦與丙○○共犯下述之運輸毒品犯行，顯見
      劉醇襄等人就戊○○此人之指稱，尚無人別之誤認，僅係
      擔任何種犯罪角色之認知有誤指，而被告乙○○既與劉醇
      襄等人有所認識，即無誤認可能，對照甲○○供稱，益見
      毒品來源另有他人，則其等之指稱，自堪採為被告之不利
      認定。
  (3)再查，本院另案甲○○等人上開販毒案件，於93年10月5 日
    判決後，經最高法院判決確定，已認定之犯案模式如下：
    被告甲○○並於警訊時、偵查中供稱該5 次販售海洛因之
      過程，或由伊與劉醇襄、盧明宗共同前往，或由劉醇襄、
      盧明宗共同前往，或由劉醇襄盧明宗單獨前往交付海洛因
      並收取價款等情（參見2718號偵查卷10、11、35、36頁）
      。被告劉醇襄於本院上訴審準備程序中亦坦稱有為事實欄
      一之(1)、(3)、(4)犯行，及將販賣海洛因所得之款項交給甲○○之事實。被告盧明宗亦供承事實欄一之(1)、(2)、(3)、
      (5)所示之犯行，及將販賣海洛因所得之款項交給甲○○之
      事實。被告劉醇襄於原審時復供稱賣海洛因給簡龍泉時，
      「趙董」曾打電話給伊，要伊去甲○○那裡拿毒品，伊就
      去拿等語（參見原審卷95頁）。綜核被告等上開自白以觀
      ，被告等就販賣海洛因分工模式大致為：被告甲○○知悉
      「趙董」有海洛因之貨源，遂接受「趙董」邀約及條件，
      指示被告劉醇襄、盧明宗對外覓妥有意購買海洛因之買主
      ，並接受訂貨（或由趙董自行接洽買主），俟交易對象、
      毒品數量及價格確定後，再由「趙董」指示乙○○取出海
      洛因，並持至甲○○住處或指定地點（亦有由趙董親自取
      出並送交），交由被告甲○○轉交被告劉醇襄、盧明宗，
      攜往約定交易地點交付買主，並收取價金。有時「趙董」
      亦主動以電話指示被告劉醇襄前往向被告甲○○取貨，再
      至約定地點交付毒品海洛因予買主。俟交易完成後，被告
      甲○○再將所收取之價金交予「趙董」，由「趙董」提撥
      部分價款作為甲○○等人之報酬，並由甲○○從中分配予
      劉醇襄、盧明宗以為酬金。是被告等與「趙董」、乙○○
      彼此間，就販賣毒品交易流程，顯係基於犯意聯絡而層層
      分工、各有所司，並相互利用彼此行為俾能獲取報酬，自
      為共同正犯。
    被告甲○○販賣海洛因之模式，已如前述。被告劉醇襄、
      盧明宗復均坦承有參與事實欄一之(1)所示販賣海洛因給綽
      號「大頭」者之犯行，且互核相符，自堪憑採。被告甲○○就該次毒品交易雖供承有與劉醇襄、盧明宗共同前往，
      惟辯稱：劉醇襄、盧明宗說是要去找朋友，伊在車上等候
      ，事後才知道渠2 人係前往該處販賣海洛因云云。然被告
      甲○○於偵查中供稱：第1次在臺中市賣海洛因給綽號「
      大頭」，那次賣了25萬元，伊和劉醇襄、盧明宗三人都有
      去等語（參見2717號偵查卷39頁）；另被告等於原審時亦
      一致供承：賣給「大頭」25萬元那次，時間是在92年6 月
      初，這次3人均前往交付海洛因，25 萬元都給「趙董」拿
      走了，這次3人並無獲利等語（參見原審卷94 頁），足見
      第1次毒品交易確由被告3人共同前往，被告甲○○否認事
      實欄一之(1)所示販賣海洛因之部分情節，應無可取。被告
      盧明宗坦承有為事實欄一之(2)所示販賣海洛因給綽號「周
      董」者之犯行，與被告甲○○於原審審理時所供承之情節
      ，互核相符（參見原審卷第94頁），堪認第二次係推由被
      告盧明宗出面與綽號「周董」男子進行毒品交易。又被告
      劉醇襄、盧明宗均坦承有為事實欄一之(3)所示之犯行，且
      被告甲○○於原審亦坦稱賣給簡龍泉那兩次確實有賣出去
      等語，並經證人簡龍泉於原審結證：伊施用之毒品海洛因
      來源是向綽號「阿安」之劉醇襄及綽號「阿文」之盧明宗
      所購買，伊總共買了兩次：第1次大約在92年6月初，在臺
      中市○○路伊租住處，伊拿110 萬元給劉醇襄、盧明宗，
      渠等拿錢之後離開一下，當日就拿海洛因給伊，這一次是
      伊和周董合買，周董也出110 萬元，周董當時也在場等語
      （參見原審卷91頁），足見此次確係推由被告劉醇襄、盧
      明宗出面與購買毒品之簡龍泉、周方亮交易。且被告劉醇
      襄坦承有為事實欄一之(4)所示之犯行，被告甲○○於原審
      亦供稱賣給簡龍泉那兩次確實有賣出去等語，並經證人簡
      龍泉於原審結證稱：第二次是在前次交易約隔一星期後，
      伊在臺中市○○路跟精誠路那邊交130 萬元給「阿文」及
      「阿安」，這次伊跟「阿彥」合買，「阿彥」出1 百萬元
      ，伊出30萬元，在臺中市交錢時，「阿彥」在車上等，當
      日晚上在草屯交貨，只有伊去拿貨，當日是「阿安」交給
      伊，第二次是因伊本身還有海洛因，但「阿彥」要求伊合
      資，伊才再買等語（參見原審卷91、92頁），足見此次交
      易係由簡龍泉先將欲購買海洛因之價款交付給被告劉醇襄
      、盧明宗，再於同日晚間，推由被告劉醇襄一人單獨前往
      交付毒品海洛因給簡龍泉，被告盧明宗所辯第4 次交易伊
      未參與乙節，應非可採。再查，被告盧明宗坦承有為事實
      欄一之(5)之事實，其業於警訊時供稱至詳在卷（參見2717
      號偵查卷6、7頁），並經被告劉醇襄於警訊時供承相符在
      卷（參見2719號偵查卷6、26 頁），是該次毒品交易係由
      被告劉醇襄自被告甲○○處取得毒品海洛因後，交給被告
      盧明宗，推由被告盧明宗前往與「阿雄」交易，然尚未交
      易完成，即被警查獲，被告劉醇襄所辯伊不知道此次交易
      云云，係事後卸責之詞，不足採信。
  (4)證人即共犯甲○○、劉醇襄雖於原審時，翻異前詞，否認與
    被告乙○○共同販賣第一級毒品（參見原審卷一第269至279
    頁，卷二第10至19頁）。但查，本院審酌證人甲○○、盧明
    宗、劉醇襄與被告乙○○及丙○○販賣海洛因模式，業據其
    等於警訊時、偵查及法院審理時供述屬實在卷，該案件復經
    三審判決確定，且證人於原審訊問時，對於警訊、偵查所述
    之內容，並無主張受逼供刑求或其他不正之方法，顯係應出
    於自由意志下所為之陳述。況且，證人甲○○等3 人所販賣
    之毒品，數量均非小包，而係高達數萬或百萬元，且依上開
    犯案模式以觀，甲○○等3 人僅係聽從幕後之人行事，無從
    取得大量毒品，亦無從獨吞販毒之價款，顯見伊等3 人幕後
    應有共犯，且尚未遭查獲，則共犯丙○○既未經查獲，丙○○委由被告乙○○負責與甲○○等3 人接頭，以防毒品交易
    後貨款不被黑吃黑，核與常情並無違背。綜上各情，證人甲○○、劉醇襄於警訊中所為證述，應屬真實，堪予採信，具
    有較可信之情況，且為證明被告乙○○犯罪事實存否所必要
    ，依刑事訴訟法第159條之2規定，自堪為被告不利之認定，
    是伊等於原審所證前詞，顯係迴護被告乙○○，不足採信。
    被告選任辯護人辯稱證人甲○○等人指稱未符，不能逕採信
    乙節，核非可取。再者，扣案之白粉12包，經鑑驗結果，含
    海洛因成分乙節（其中10包，合計淨重660‧04公克，其餘2
    包，合計淨重0‧32公克），有法務部調查局000000000、00
    0000000 鑑驗書在卷可稽（參見本院另案確定卷案之2717號
    偵查卷61頁、2718號偵查卷75頁）。此外，另有摩托羅拉廠
    牌手機壹支（含0000000000號門號ＳＩＭ卡1 張）、諾基亞
    廠牌手機2 支（內分別含0000000000號門號及0000000000號
    門號ＳＩＭ卡各1張）、毒品反應測試包2包等物附卷可稽，
    益見被告乙○○之上開犯行，極為明確，被告空口否認上開
    犯罪，核係卸責之詞，難以採取。
  (5)關於被告乙○○販賣海洛因獲取之報酬部分，因被告到案，
    均矢口否認犯行，自無從直接獲知被告販賣毒品所獲得利益
    。但查，我國查緝毒品海洛因之施用或販賣，一向執法甚嚴
    ，對於販賣海洛因者尤科以重度刑責，又販賣海洛因係違法
    行為，當非可公然為之，亦無公定價格，且容易分裝並增減
    份量，而每次買賣之價量，可能隨時依雙方關係深淺、資力
    、需求量及對行情之認知、來源是否充裕、購買者被查獲時
    供述購買對象之可能風險之評估等情形，而異其標準，非可
    一概而論。販賣之利得，除被告坦承犯行或價量俱臻明確外
    ，委難察得實情，販賣之人從價差或量差中牟利之方式雖異
    ，其意圖營利之販賣行為則同一。兼以海洛因量微價高，販
    賣者確有暴利可圖，茍非意圖販賣營利，一般人焉有可能甘
    冒重度刑責而販賣海洛因。本案雖因丙○○尚未緝獲到案，
    未能查知丙○○販入毒品海洛因之成本，致無法查得渠等共
    同販賣之確實利潤為何，惟依前述論述，參以本案共犯販賣
    毒品之價格動輒有數十萬、甚或高達百萬元以上者，苟無相
    當利潤可圖，自無甘冒重典，屢屢將數量、價值非低之毒品
    海洛因，逕依購入價格轉售之理，且共犯甲○○等3 人確實
    有獲取販賣海洛因之報酬，則被告等人間因販賣海洛因當有
    意圖營利之犯意，自亦認定。又被告乙○○與同案被告甲○○等3 人完成毒品交易所得之報酬雖各異，且因被告不供出
    報酬，致未能查悉被告所得，但渠與丙○○、甲○○、盧明
    宗、劉醇襄彼此間，既有共犯關係，已如上述，計算販賣毒
    品所得之財物，自應以被告等向購買毒品之人收取之價款為
    計算基礎（參照最高法院91年度台上字第2419號判決意旨）
    ，是本案販賣毒品所得共計應為465 萬元，自屬無疑。從而
    ，本件事證已明確，被告乙○○前開所辯係事後卸責之詞，
    不足採信，被告販賣第一級毒品海洛因犯行，洵堪認定。
(二)被告戊○○運輸第一級毒品海洛因部分：
  (1)本件警調人員經長期布線所蒐集之情資，起初係鎖定甲○○
    、劉醇襄、盧明宗有販毒嫌疑，經清查後，發現被告戊○○
    有與其等聯繫，對被告所使用之門號展開監聽，因為監聽中
    聽到有提到包裹寄送，研判戊○○所收受之木製包裹有異，
    始於93年5月16 日前往埋伏，並於同日下午在桃園中正國際
    機場貨品查驗處，會同財政部臺北關稅局人員，自戊○○可
    領取之手工藝品木製外箱包裝木條內，扣得第一級毒品海洛
    因60塊（每塊內有2小塊，合計淨重8338點53 公克，空包裝
    重412點46公克，純度百分之81點46，純質淨重6792點57 公
    克）、供運輸、私運上開海洛因用之木雕佛像4座、木條2箱
    又1 綑等情，業據證人乙中玉於警訊中證述屬實（參見4537
    號偵查卷177至181頁），此外，並有上開0000000000號門號
    之通聯紀錄及監聽譯文附卷可證，顯示被告戊○○係佯稱為
    「李成勇」之男子，並使用前開門號連絡運輸木雕佛像事宜
    ，均極明確，要堪認定。
  (2)被告既事先以第三人「李成勇」之名義，與他人訂約租屋，
    並另申請0000000000號行動電話使用，已異於常人舉止。而
    被告於原審時所稱係受「林董」之託而代為收受系爭佛像，
    並在大陸見過李成勇本人云云，經證人李成勇（現已改名為
    李威槿）到庭證稱，並不認識被告戊○○，亦未同意以其名
    義代收系爭佛像等語在卷，足認被告戊○○前開所稱見過李
    成勇本人乙節，尚非屬實。且若確如被告所言，係單純受託
    代收包裹，自應以其本人名義代領包裹，何須大費周章安排
    收件地址，並特意以第三人名義為之？應可推認被告戊○○
    知悉前開包裏之價值非比尋常，不能出任何差錯。再者，依
    被告戊○○所使用之前揭0000000000號之通聯紀錄顯示，該
    門號於申辦購買後，至為警查獲前，該門號確有多次報關行
    之電話相互通聯之情形，此外，幾乎未與其他電話聯絡，再
    依監聽譯文內容，被告於報關人員告知要身分證時，猶佯稱
    身分證遺失，能否以駕照代替，且另詢問是否會驗貨，何以
    要驗貨等等，在在與代收包裹之常情，難以相合，則以該門
    號之申請日期與包裹運抵時間接近，且通話對象單純、通話
    之監聽內容等情，應認此門號是專為聯絡取件事宜，且刻意
    使用第三人之名義作為聯絡的方式，益徵被告有意隱匿該等
    代收行為，則被告前述行為，在在顯示包裹內容非比尋常，
    被告辯稱其不知前開包裹內藏海洛因云云，顯係避重就輕之
    詞，難以輕信。另被告經法務部調查局測謊結果，因「生理
    反應不佳，無法研判有無說謊」（參見原審卷一第330 頁之
    測謊報告），無礙上情之認定，附此載明。
  (3)本件夾藏於木製佛像內之海洛因60塊，經送鑑驗結果，確認
    係毒品海洛因（每塊內有2小塊，合計淨重8338 點53公克，
    空包裝重412點46公克，純度百分之81 點46，純質淨重6792
    點57公克），有法務部調查局93年5月28 日調科壹字第9700
    02346號鑑定通知書1紙在卷可稽（參見1885號偵查卷19頁）
    ，此外，復有0000000000號行動電話1支、李成勇印章1枚、
    7─11傳真發票1 張（傳真報關資料）、房屋租賃契約書1份
    、個案委任書1份、木雕佛像4座、木條2箱又1綑附卷可憑。
    綜上所述，本院認被告確與丙○○，共同基於運輸走私第一
    級毒品海洛因進入臺灣地區之犯意聯絡，由被告戊○○負責
    領取內藏海洛因之包裏，且其對於自國外運輸進來者為嚴重
    之違禁物品海洛因，當有所認知，故被告辯稱不知情包裹之
    內裝何物，及否認林董為丙○○云云，均不足採信。又證人
    丙○○經本院傳喚，未能出庭作證，但被告亦坦承由丙○○
    處取得李成勇駕照，再返台並租屋、買受行動電話，則依上
    之論述，被告猶以不認識之李成勇名義代收包裹，顯見被告
    知悉該包裹內裝有海洛因，且應係共犯，均堪認定，無待該
    證人出庭作證必要。從而，本件事證明確，被告戊○○運輸
    毒品犯行，洵堪認定，應依法論科。
二、論罪科刑：
(一)被告乙○○部分：
  (1)按海洛因係毒品危害防制條例第2條第2項第1 款所列之第一
    級毒品，不得非法販賣，核被告乙○○所為，係犯毒品危害
    防制條例第4條第1 項之販賣第一級毒品既遂罪、同條第6項
    第1 項之販賣第一級毒品未遂罪。被告持有第一級毒品海洛
    因之低度行為，為販賣毒品之高度行為所吸收，不另論罪。
    另按，「共同正犯之意思聯絡，原不以數人間直接發生為限
    ，即有間接聯絡者，亦包括在內，如甲分別邀約乙、丙犯罪
    ，雖乙、丙間彼此並無直接之聯絡，亦無礙於其為共同正犯
    之成立」（參見最高法院77年台上字第2135號判例）。又按
    ，「共同實施犯罪行為之人，在合同意思範圍內，各自分擔
    犯罪行為之一部，相互利用他人之行為，以達其犯罪之目的
    者，即為共同正犯」。本件被告與共犯丙○○、甲○○、劉
    醇襄、盧明宗等人，對於上開多次販賣海洛因流程，雖均非
    全程參與，然渠等彼此間，就販賣毒品之交易流程，顯係基
    於犯意聯絡而層層分工，並相互利用彼此所分擔之行為俾能
    獲取報酬，自為共同正犯，尚不得以僅參與部分犯罪行為，
    而認就其餘未實際參與部分得不負共同正犯之責。是被告與
    共犯丙○○、甲○○、盧明宗、劉醇襄間，就上開販賣第一
    級毒品犯行，有犯意聯絡及行為分擔，均為共同正犯。被告
    多次販賣毒品海洛因既遂，及未遂之犯行，時間緊接，方法
    相同，觸犯構成要件相同之罪，顯係基於概括犯意反覆為之
    ，雖有既、未遂之分別，仍均應依連續犯規定論以販賣第一
    級毒品既遂一罪。該罪之法定刑為死刑或無期徒刑，依刑法
    第64條第1項、第65條第1項之規定，不得加重。另查，被告
    雖曾施用毒品，然並無其他犯罪之前科，素行尚稱良好，且
    被告雖犯共同販賣毒品之罪行，惟其每次均依丙○○之指示
    交付毒品，並無主動要約他人購買毒品之行，是其惡行尚非
    嚴重，而販賣第一級毒品係屬死刑或無期徒刑，情輕法重，
    被告犯罪情狀在客觀上均非無可憫恕之處，本院認如處法定
    低度刑期，猶嫌過重，爰依刑法第59條之規定，酌減其刑。
    死刑減輕者為無期徒刑或15年以下12年以上有期徒刑，無期
    徒刑減輕者，為7年以上有期徒刑，各為刑法第64條第2項、
    第65條第2項所明定。又毒品危害防制條例於民國92年7 月9
    日經總統以華總一義字第0920012193號令修正公布，並自公
    布後六個月施行，惟該條例第4條第1項之法定刑及構成要件
    ，均未經修正，自無刑之輕重比較問題，附此敘明。
  (2)原審經審理之結果，認被告罪證明確，予以論科，固非無見
    ，但查，共犯甲○○於93年5月17 日接受南投地檢署檢察事
    務官訊問，而非接受檢察官訊問，此有該筆錄可稽，原判決
    有此誤認，因而援引錯誤之刑事訴訟法第159條之1第2 項，
    認定有證據能力，自有違誤。被告提起上訴，否認上開犯行
    ，固非可取，惟原判決此部分既有上開可議，即屬無可維持
    ，應由本院就此部分撤銷改判。爰審酌被告前有施用毒品之
    紀錄，不思悔改，竟與他人共同販賣海洛因牟利，其販賣之
    對象、次數皆不在少數，對國民健康危害不小，且犯後始終
    否認罪行，未見具體悔過表現等一切情狀，量處如主文第2
    項所示之刑，以資儆懲。被告販賣之第一級毒品海洛因12包
    （其中10包，合計淨重660‧04公克。其餘2包，合計淨重0
    ‧32公克），均應依毒品危害防制條例第18條第1 項前段規
    定，宣告沒收銷燬之。
  (3)又按，刑罰法令關於沒收之規定，有採職權沒收主義與義務
    沒收主義。職權沒收，指法院就屬於被告所有，並供犯罪所
    用或因犯罪所得之物，仍得本於職權為斟酌沒收與否之宣告
    ，例如刑法第38條第1項第2款、第3款、第3項前段等屬之。
    義務沒收，又可分為絕對義務沒收與相對義務沒收二者。前
    者，指凡法條規定「不問屬於犯人與否，沒收之」者屬之，
    法院就此等之物，無審酌之餘地，除已證明毀滅外，不問屬
    於犯人與否，或有無查扣，均應沒收之，例如刑法第200 條
    、第205條、第209條、第219條、第266條第2 項、毒品危害
    防制條例第18條第1 項前段等屬之；後者，供犯罪所用或因
    犯罪所得，且以屬於被告所有者為限，始應予以沒收，例如
    毒品危害防制條例第19條第1 項前段（參照最高法院89年台
    上字第5605號判決意旨）。警察在他案扣得之摩托羅拉廠牌
    手機1支（內含0000000000號門號ＳＩＭ卡1張）係共犯盧明
    宗所有之物、諾基亞廠牌手機2支（其中1支內含0000000000
    門號ＳＩＭ卡1張、另支不含0000000000號門號ＳＩＭ卡1張
    ），係共犯劉醇襄所有之物，且供被告共同犯罪所用，業據
    共犯盧明宗、劉醇襄於法院審理供明在卷（參見另案原審卷
    97頁），爰依毒品危害防制條例第19條第1 項規定予以沒收
    。又毒品反應測試包2 包，係分別於共犯盧明宗、甲○○被
    查獲時所查扣之物，應為渠等所有之物，參酌共犯盧明宗於
    前往交付毒品之際仍隨身攜帶乙情，應係供買主確認毒品之
    用，亦屬供渠等販賣毒品所用之物，應依毒品危害防制條例
    第19條第1 項規定宣告沒收。被告乙○○與丙○○等人共同
    販賣毒品所得，前後共計465 萬元（被告乙○○等前後所得
    之報酬，係取自販賣所得價款，自不能再將報酬金額予以加
    計），雖未扣案，仍應依毒品危害防制條例第19條第1 項規
    定，宣告沒收，如全部或一部不能沒收時，應以其財產抵償
    之。至其餘扣案之夾鍊保鮮袋包裝空袋2 大包（內含數量不
    詳之包裝空袋）及電子磅秤1 個，因共犯甲○○堅決否認係
    供販賣毒品所用，辯稱：因曾從事香腸製造，需測量香料用
    量並加以分裝等語，參酌本案毒品均由「趙董」依約定之交
    易數量提供予甲○○，甲○○無庸亦無權自行分裝欲供販賣
    之毒品，經核共犯甲○○所辯尚非不堪採信，且此部分之扣
    案物品之亦乏積極確切證據證明係供販賣毒品所用，爰不為
    沒收之諭知。又扣案共犯盧醇襄供聯絡販賣毒品之行動電話
    手機內門號0000000000號號ＳＩＭ卡1 片，該行動電話門號
    之申請人係案外人廖宏祥，有申請人資料影本一紙在卷可稽
    （參見另案2718號偵查卷56頁），雖該ＳＩＭ卡係在共犯劉
    醇襄持有中並由其使用，惟廖宏祥既為申請人，該ＳＩＭ卡
    應認係廖宏祥所有，自不得宣告沒收。扣案銀行匯款單11張
    、水單19張，不能證明係供被告乙○○購買第一級毒品海洛
    因之用，自無從宣告沒收，附此敘明。
(二)被告戊○○部分：
  (1)按海洛因除係毒品危害防制條例第2條第2項第1 款規定之第
    一級毒品，不得非法運輸外，且係行政院依懲治走私條例第
    2條第4項公告「管制物品及其數額」甲項第四款所列之管制
    進出口物品。核被告戊○○自緬甸私運管制進口之第一級毒
    品海洛因入台之所為，係犯毒品危害防制條例第4條第1項之
    運輸第一級毒品罪、懲治走私條例第2條第1項之私運管制物
    品進口罪。被告持有海洛因低度行為，已為其運輸高度行為
    所吸收，不另論罪。被告為使海洛因得以寄抵國內處所，偽
    造「李成勇」之印章及印文，用於其所偽造之私文書上加以
    行使，足以生損害於李成勇，核被告此部分所為，另犯刑法
    第216條第210條行使偽造私文書罪。被告行為後，92年7 月
    9日修正公布之毒品危害防制條例業於93年1月9 日施行，然
    如前所述，被告前開運輸第一級毒品犯行，依修正前後毒品
    危害防制條例第4條第1項所規定運輸第一級毒品罪之法定刑
    及構成要件，均無不同，自不生新舊法比較何者有利於被告
    之問題，仍應適用修正後之毒品危害防制條例相關規定論處
    。被告與共犯丙○○間，就上開犯行，互有犯意聯絡及行為
    分擔，均為共同正犯。其以一行為觸犯上開運輸第一級毒品
    及私運管制物品進口二罪名，為想像競合犯，依刑法第55條
    前段之規定，應從較重之運輸第一級毒品罪處斷（最高法院
    73年度臺覆字第17號判例參照）。又被告於運輸毒品期間，
    多次行使偽造私文書之行為，時間緊密，觸犯構成要件相同
    之罪名，顯係基於概括之犯意為之，應依連續犯之規定論以
    一罪，並加重其刑。被告以行使偽造私文書方式領取包裹，
    以取得運輸及私運進口之海洛因，二者間有方法目的之牽連
    關係，為牽連犯，依刑法第55條後段之規定應從較重之運輸
    第一級毒品罪處斷。渠等以郵寄方式，利用不知情之海關稅
    務人員及報關行之人員運輸毒品，為間接正犯。公訴意旨雖
    未敘及被告所犯懲治走私條例第2條第1項之私運管制物品進
    口及行使偽造私文書之犯行，然檢察官就犯罪事實一部起訴
    者，其效力及於全部，本件上開私運管制物品進口部分與起
    訴書所載之運輸第一級毒品部分，具有想像競合犯之裁判上
    一罪關係，行使偽造私文書部分與起訴書所載之運輸第一級
    毒品部分，具有牽連犯之裁判上一罪關係，均為起訴效力所
    及，本院自得合併審理。
  (2)原審經審理之結果，認被告戊○○犯行明確，因而適用毒品
    危害防制條例第4條第1項、第18條第1項前段、第19條第1項
    ，懲治走私條例第2條第1項、第11條，刑法第28條、第56條
    、第216條、第210條、第11條前段、第55條、第42條第3 項
    、第37條第1項、第219條，罰金罰鍰提高標準條例第1 條前
    段（漏引，應予補正），現行法規所定貨幣單位折算新台幣
    條例第2 條等規定，並審酌被告戊○○明知海洛因係屬戕害
    人身心之毒品，竟與丙○○勾結，自緬甸以郵寄方式運輸第
    一級毒品入境，且被告所運輸之毒品淨重高達8338點53公克
    ，海洛因足以使施用者導致精神障礙、性格異常，甚至造成
    生命危險之生理成癮性及心理依賴性，如流入市面，將嚴重
    戕害國民身心健康，危害社會治安至深且鉅，惡性非輕，其
    事後否認犯行，未見悔意等一切情狀，量處被告戊○○無期
    徒刑，並依法宣告褫奪公權終身，且併科罰金新台幣2 百萬
    元，並諭知罰金易服勞役之標準，以示懲儆。另認，被告所
    運輸之第一級毒品海洛因60塊（合計淨重8338點53公克），
    係毒品危害防制條例所稱之第一級毒品，應依毒品危害防制
    條例第18條第1 項前段規定，沒收銷燬之。扣案之廠牌摩托
    羅拉行動電話1支（門號0000000000號）、木雕佛像4座、木
    條2箱又1綑，係被告戊○○運輸毒品及連絡毒品所用之物，
    均應依毒品危害防制條例第19條第1 項之規定諭知沒收。另
    偽造之「李成勇」印章1 枚、偽造於房屋租賃契約書之「李
    成勇」署名2枚、偽造於個案委任書上「李成勇」印文1枚，
    分別係偽造之印章、印文，不問屬於犯人與否，均應依刑法
    第219條規定，宣告沒收之。且說明，7－11傳真發票1 張，
    戊○○自己所有之0000000000號行動電話1 支，無從認與犯
    罪有關，不能宣告沒收。經核其認事用法尚無違誤，量刑亦
    屬允當，被告提起上訴，空口否認上開犯行，難認有理由，
    其上訴自應予駁回。
據上論斷，應依刑事訴訟法第368條、第369條第1項前段、第364
條、第299條第1項前段，毒品危害防制條例第4條第1項、第18條
第1項前段、第19條第1項，刑法第28條、第56條、第11條前段、
第59條，判決如主文。
本案經檢察官丁○○到庭執行職務
中　　華　　民　　國　　94　　年　　7 　　月　　5 　　日
               刑事第一庭　審判長法　官　陳　紀　綱
                                 法　官　陳　登　源
                                 法　官　蔡　聰　明
上列正本證明與原本無異。
如不服本判決應於收受送達後十日內向本院提出上訴書狀，其未
敘述上訴之理由者並得於提起上訴後十日內向本院補提理由書（
均須按他造當事人之人數附繕本）。
                                 書記官　郭　振　祥
中　　華　　民　　國　　94　　年　　7 　　月　　5 　　日
毒品危害防制條例第4條：
製造、運輸、販賣第一級毒品者，處死刑或無期徒刑；處無期徒
刑者，得併科新臺幣一千萬元以下罰金。
製造、運輸、販賣第二級毒品者，處無期徒刑或七年以上有期徒
刑，得併科新臺幣七百萬元以下罰金。
製造、運輸、販賣第三級毒品者，處五年以上有期徒刑，得併科
新臺幣五百萬元以下罰金。
製造、運輸、販賣第四級毒品者，處三年以上十年以下有期徒刑
，得併科新臺幣三百萬元以下罰金。
製造、運輸、販賣專供製造或施用毒品之器具者，處一年以上七
年以下有期徒刑，得併科新臺幣一百萬元以下罰金。
前五項之未遂犯罰之。
　　　　　　　　　　　　　　　　　　　　　　　　　　　Ｆ
